【裁判字號】    90,易,2519
【裁判日期】    900731
【裁判案由】    家庭暴力防治法等
【裁判全文】
臺灣高雄地方法院刑事判決                          九十年度易字第二五一九號
    公  訴  人  臺灣高雄地方法院檢察署檢察官
    被      告  乙○○
右列被告因家庭暴力防治法等案件，經檢察官提起公訴（九十年度偵字第一二０三七
號），本院判決如左：
    主  文
乙○○違反法院依家庭暴力防治法第十三條所為之禁止實施家庭暴力行為裁定，處拘
役伍拾日，如易科罰金，以佰元折算壹日，緩刑貳年。
    事  實
一、乙○○與甲○○○係夫妻關係，二人間具有家庭暴力防治法第三條第一款所定配
    偶之家庭成員關係。乙○○曾於民國八十九年十月二十五日經本院依家庭暴力防
    治法第十三條第二項第一款、第二款規定，以八十九年度家護字第八八七號民事
    通常保護令裁定，令其不得對甲○○○實施身體或精神上不法侵害之行為、不得
    直接或間接對於甲○○○為騷擾之聯絡行為，保護令有效期間為十個月，詎乙○
    ○於九十年六月廿五日七時卅分許，在高雄縣鳥松鄉○○村○○路一七五號，竟
    違反上開保護令不得對甲○○○身體上不法侵害之裁定，酒後因細故持木杖毆打
    甲○○○，致其受有右上臂擦挫傷紅腫、上背部挫傷擦紅腫、左肘、左前臂、左
    手紅腫、左大腿挫傷紅腫等傷害。
二、案經甲○○○訴由高雄縣警察局仁武分局報請台灣高雄地方法院檢察署檢察官偵
    查起訴。
    理  由
一、訊據被告乙○○矢口否認右揭犯行，辯稱：伊沒有打被告訴人云云。惟查，被告
    如何於上述時間地點毆打告訴人甲○○○成傷等情，業據告訴人指述綦詳，並有
    大東醫院診斷證明書一紙及照片一幀附卷可稽，而被告於本院審理時亦供稱有與
    告訴人互毆，是被告確有傷害告訴人之行為，殆可認定。此外，復有本院八十九
    年度家護字第八八七號民事通常保護令裁各一紙在卷可稽，事證明確，被告犯行
    堪以認定定。
二、按本院八十九年家護字第八八七號通常保護令，係依家庭暴力防治法第十三條之
    規定所為之裁定，被告違反上開保護令之裁定，核其所為係犯家庭暴力防治法第
    五十條第一款之違反保護令罪及刑法第二百七十七條第一項之普通傷害罪。被告
    以一行為而觸犯上開二罪名，為想像競合犯，應從較重之違反保護令罪處斷。爰
    審酌被告前曾發生毆打告訴人，經本院核發通常保護令，裁定不得對告訴人實施
    身體或精神上不法侵害行為後，仍無視該保護令之裁定，猶再次毆打告訴人造成
    前述傷害，惟告訴人已具狀表示願原諒被告，有和解書一份附卷可參等一切情狀
    ，量處如主文所示之刑，並諭知易科罰金之折算標準。末查，被告於七十年間雖
    因妨害公務罪經法院判處有期徒刑三月確定，於七十一年四月十二日執行完畢，
    有台灣高雄地方法院檢察署刑案資料查註紀錄表附卷可憑，其於執行完畢後，五
    年以內未曾受有期徒刑以上刑之宣告，經此起訴審判，當知所警惕，應無再犯之
    虞，並顧及告訴人日後家庭生活之和諧，本院認上開對被告所宣告之刑以暫不執
    行為適當，爰併諭知緩刑二年，用啟自新。另被告用以犯罪之木杖一支，雖為被
    告所有，惟未經扣案，為避免日後執行困難，爰不予宣告沒收，併此敘明。
據上論斷，應依刑事訴訟法第二百九十九條第一項前段，家庭暴力防治法第五十條第
一款，刑法第十一條前段、第二百七十七條第一項、第五十五條、第四十一條第一項
、第七十四條第二款，罰金罰鍰提高標準條例第二條，判決如主文。
中      華      民      國      九十      年      七    月    三十一    日
                  臺灣高雄地方法院刑事庭
                                      法  官    吳  宏  榮
右正本證明與原本無異。
如不服本判決，應於判決送達後十日內，向本院提出上訴狀。
                                      書記官    呂  怜  勳
中      華      民      國      九十      年      七    月    三十一    日
附錄本案論罪科刑法條：
家庭暴力防治法第五十條第一款
違反法院依第十三條、第十五條所為之下列裁定者，為本法所稱之違反保護令罪，處
三年以下有期徒刑、拘役或科或併科新臺幣十萬元以下罰金：
一  禁止實施家庭暴力行為。


司法院資訊處製作；財團法人民間司法改革基金會備份。
